臺灣新北地方法院刑事判決
111年度審交訴字第197號
公  訴  人  臺灣新北地方檢察署檢察官
被      告  王志強


上列被告因公共危險等案件，經檢察官提起公訴（111年度偵字
第15398號），被告於準備程序中就被訴事實為有罪之陳述，經
本院合議庭裁定改以簡式審判程序審理，判決如下：
    主  文
王志強犯過失傷害罪，處拘役拾日，如易科罰金，以新臺幣壹仟
元折算壹日。又犯肇事致人傷害逃逸罪，處有期徒刑陸月，如易
科罰金，以新臺幣壹仟元折算壹日。均緩刑貳年，緩刑期間付保
護管束，並應於本判決確定之日起壹年內，接受參場次之法治教
育課程。
    事實及理由
一、王志強於民國110年12月30日某時，駕駛車牌號碼000-0000
    號自用小客車，沿新北市永和區永元路內側車道往得和路方
    向行駛，嗣於同日19時42分許，行經永元路130號前之際，
    王志強欲自內側車道變換至外側車道，本應注意汽車行駛時
    ，駕駛人應注意車前狀況及兩車並行之間隔，隨時採取必要
    之安全措施，且在同向二車道以上之道路行駛，變換車道時
    ，應讓直行車先行，而依當時天候晴、夜間有照明、柏油路
    面乾燥、無缺陷、無障礙物、視距良好等情，並無不能注意
    之情事，竟疏未注意即此，適呂欣芮騎乘車牌號碼000-0000
    號普通重型機車，沿永元路外側車道往得和路方向騎乘至上
    址，2車因而發生碰撞，致呂欣芮受有左小腿擦挫傷之傷害
    。詎王志強明知其駕駛之車輛肇事致人受傷，竟基於肇事逃
    逸之犯意，未對呂欣芮施以必要之救護措施，亦未報警處理
    ，逕行駕車離去。
二、證據：
  ㈠被告王志強於本院準備程序及審理中之自白。
  ㈡告訴人兼證人呂欣芮於警詢及偵查中之指證。
  ㈢臺北榮民總醫院診斷證明書。
　㈣道路交通事故肇事人自首情形紀錄表、新北市政府警察局永
    和分局肇事逃逸追查表。
　㈤新北市政府警察局永和分局道路通事故現場草圖、道路交通
    事故調查報告表㈠㈡、交通事故照片（現場、傷勢、車損、監
    視器翻拍畫面）、被告汽車車籍及駕駛資料、告訴人與被告
    汽車車籍及駕駛資料、車輛詳細資料報表、新北市政府警察
    局永和分局交通分隊受理民眾110報案資料及受理各類案件
    紀錄表、監視器影像檔案。
三、論罪科刑：
  ㈠核被告所為，係犯刑法第284條前段之過失傷害罪及刑法第18
    5條之4第1項前段之肇事致人傷害逃逸罪。又被告所犯上開2
    罪，犯意各別、行為互殊，應予分論併罰。
　㈡爰審酌被告駕駛自用小客車，本應注意車前狀況及兩車並行
    之間隔，並隨時採取必要之安全措施，竟疏未注意而貿然變
    換車道，致生本件交通事故，使告訴人受有上開傷害，且肇
    事後駛離現場，致受傷之告訴人風險增加，所為應予非難，
    惟念被告犯後坦承犯行，態度尚可，且無前科紀錄，有臺灣
    高等法院被告前案紀錄表在卷可憑，素行良好，並已於偵查
    中與告訴人調解成立，惟告訴人表示不願撤回過失傷害告訴
    ，此有新北市永和區調解委員會調解書、111年5月12日訊問
    筆錄存卷可考，兼衡個人戶籍資料查詢結果註記碩士畢業之
    教育程度、於警詢中自陳小康之家庭經濟狀況、交通事故之
    過失情節、肇事逃逸之動機、目的、手段、告訴人所受傷勢
    等一切情狀，分別量處如主文所示之刑及均諭知易科罰金之
    折算標準。
　㈢被告未曾因故意犯罪受有期徒刑以上刑之宣告，有臺灣高等
    法院被告前案紀錄表附卷可稽，其因一時失慮，致罹刑典，
    犯後已坦承犯行，並就過失傷害部分與告訴人調解成立，業
    如前述，堪認被告已盡力修復其犯罪所造成之損害，信其經
    此偵審程序及科刑教訓後，應知所警惕，當無再犯之虞，是
    本院認前開所宣告之刑，以暫不執行為適當，爰依刑法第74
    條第1項第1款規定，併予諭知緩刑2年，以啟自新。惟為免
    被告因獲得緩刑之宣告而心存僥倖，為建立其正確法治觀念
    ，使其更為謹慎，本院認除前開緩刑宣告外，另當為預防再
    犯之必要命令，爰併依刑法第74條第2項第8款之規定，命被
    告 應於本判決確定之日起1年內，接受3場次之法治教育課
    程，並依刑法第93條第1項第2款規定，諭知於緩刑期間付保
    護管束。嗣被告如有違反上開負擔，且情節重大者，檢察官
    得依刑法第75條之1第1項第4款之規定，聲請法院撤銷其緩
    刑之宣告，併此敘明。　
據上論斷，應依刑事訴訟法第273條之1第1項、第299條第1項前
段，判決如主文。
本案經檢察官程彥凱偵查起訴，由檢察官宋有容到庭執行職務。
中　　華　　民　　國　　111 　年　　12　　月　　19　　日
                  刑事第二十三庭  法  官  龔書安
上列正本證明與原本無異。
如不服本判決，應於判決送達後20日內敘明上訴理由，向本院提
出上訴狀（應附繕本），上訴於臺灣高等法院。其未敘述上訴理
由者，應於上訴期間屆滿後20日內向本院補提理由書「切勿逕送
上級法院」。
                                  書記官  石秉弘
中　　華　　民　　國　　111 　年　　12　　月　　20　　日
附錄本案論罪科刑法條全文：
中華民國刑法第185條之4
駕駛動力交通工具發生交通事故，致人傷害而逃逸者，處6月以
上5年以下有期徒刑；致人於死或重傷而逃逸者，處1年以上7年
以下有期徒刑。
犯前項之罪，駕駛人於發生交通事故致人死傷係無過失者，減輕
或免除其刑。

中華民國刑法第284條
因過失傷害人者，處1年以下有期徒刑、拘役或10萬元以下罰金
；致重傷者，處3年以下有期徒刑、拘役或30萬元以下罰金。